Inventaris van de kopieën der archieven van de Gaarders van de impost op het trouwen en begraven in Melissant
Nationaal Archief, Den Haag
DTB Gaarders kopie Zuid-Holland; Melissant
DTB Melissant
0 0
GEGAAZH060
??? meter; ??? inventarisnummers
Gescande fotokopieën van normale geschreven en gedrukte teksten. De Nederlandstalige stukken van vóór ca. 1700 zijn geschreven in het gotische cursiefschrift, met name in de oud-Hollandse klerkencursief.
Nationaal Archief, Den Haag
Gaarders van de impost op het trouwen en begraven te Melissant
Tussen 1695 en 1806 werd in het gewest Holland een speciale belasting (impost) geheven op het trouwen en op het begraven. De hoogte van de aanslag was afhankelijk van de welstand van degenen die het huwelijk aangingen resp. degene die begraven werd. In deze archieven vindt men, geordend op datum van aanslag, de namen van de huwelijkspartners/overledenen en gegevens omtrent de aanslag.
Archiefvorming
Geschiedenis van het archiefbeheer
De verwerving van het archief
3.04
Aanwijzingen voor de gebruiker
Openbaarheidsbeperkingen
Volledig openbaar
De collectie is een duplicaat van een archief in eigen beheer.
Materiële beperkingen
Aanvraaginstructie
Van de documenten die in deze archiefinventaris zijn beschreven, kunnen de originelen niet geraadpleegd worden. Deze zijn overgedragen aan het gemeentebestuur van de gemeente vanwaar ze afkomstig zijn, ter opneming en bewaring in de gemeentelijke archiefbewaarplaats.
Verwant materiaal
Beschikbaarheid van kopieën
Beschrijving van de series en archiefbestanddelen
- MELISSANT (GAARDERSARCHIEVEN)
  - Melissant, Herkingen, Oud- en Nieuw- Kraaierpolder en Kraaienisse, A.
    - Register van ontvangst van impost op trouwen en begraven., 1742-1787.; 1
      Zie ook nr. 2.
  - Melissant, B.
    - Memoriaal van ontvangsten van de 20ste penning op de collaterale successie, de 40ste en 80ste penning op de verkochte roerende en onroerende goederen, de boeten van de ongefundeerde processen, en van het middel op trouwen en begraven., 1722-1725.; 2
    - Register van impost op trouwen en begraven., 1787-1805.; 3
  - Herkingen en Roksenisse, C.
    - Register van ontvangst van impost op trouwen en begraven van Herkingen, en Roksenisse., 1753-1767, 1754-1766.; 4
  - Roksenisse, D.
    - Register van ontvangst van impost op trouwen en begraven., 1776-1804.; 5
      Hiertussen een voor het gerecht gepasseerde trouwakte d.d. 1784 september 23 en october 14.
  - Oud- en Nieuw-Kraaierpolder en Kraaienisse, E.
    - Register van ontvangst van impost op trouwen en begraven., 1787-1805.; 6
      Tussen de registratie van impost bevinden zich enkele gerechtelijke ondertrouw- en trouwinschrijvingen over de periode tot 1810.